臺灣臺中地方法院刑事判決　　　　　　　　　　　　　九十三年度易字第二四號
　　公　訴　人　臺灣臺中地方法院檢察署檢察官
　　被　　　告　丙○○
　　　　　　　　乙○○
右列被告因竊盜案件，經檢察官提起公訴（九十二年度偵字第二四四九三號），本院
判決如左：
    主  文
丙○○共同竊盜，累犯，處罰金肆仟伍佰元，如易服勞役，以佰元折算壹日。
乙○○共同竊盜，累犯，處罰金仟元，如易服勞役，以佰元折算壹日。
    事  實
一、丙○○前於民國（下同）九十年間因施用第二級毒品案件，經本院於九十年八月
    二日判處有期徒刑七月，經確定後，於九十二年四月九日執行完畢。乙○○則於
    九十一年間因竊盜案件，經臺灣高等法院臺中分院於九十一年八月二十九日判處
    有期徒刑八月確定，甫於九十二年六月二十八日執行完畢。詎丙○○、乙○○二
    人均不知悔改。渠二人於九十二年十二月十五日十三時四十分許，由乙○○騎乘
    車牌號碼ＭＳ八—○八八號重型機車搭載丙○○，在臺中縣清水鎮○○路附近兜
    風，途經鰲峰路三八０巷二六號對面之空地，見甲○○所有，車牌號碼Ｑ四—三
    六號曳引平板車上置有鐵栓四支（價值不詳），丙○○即提議竊取，乙○○亦默
    示同意，二人遂共同意圖為自己不法之所有，由丙○○下手竊取該四支鐵栓，將
    之搬至乙○○騎乘之上開機車上，乙○○則在旁把風，並載運丙○○及該四支鐵
    栓離開。嗣於九十二年十二月十五日十三時五十分許，二人騎至臺中縣清水鎮鎮
    ○路五十號圖書館前時，為警查獲，並自乙○○所騎機車之腳踏墊上，扣得鐵栓
    四支。
二、案經臺中縣警察局清水分局報請臺灣臺中地方法院檢察署檢察官偵查起訴。
    理  由
一、訊據被告丙○○、乙○○二人均矢口否認涉有前揭竊盜犯行，並相互推諉，丙○○辯稱：我們一起騎車出去，看到板車上鐵栓時，乙○○說東西是他哥哥的，要
    拿到別的地方，我知道他有堂哥紀偉山是開貨櫃車的，乙○○拿一支放在腳踏板
    上，他說拿不動，我才幫他拿了三支云云；乙○○則辯稱：當天我在路上遇到丙○○，丙○○說他的機車沒有汽油，叫我載他到處繞繞，在路上看到板車，丙○○叫我停車，他去拿鐵栓，叫我載到他朋友那裡去，我沒有對丙○○說是我哥哥
    的，警察盤查時我一時緊張，才對警察謊稱是我哥哥的云云。經查：
（一）本件為警扣案之鐵栓，係被害人甲○○所有之事實，業據被害人甲○○於警訊
      中指述歷歷，並有被害人立具之贓物領據一紙在卷可稽。
（二）上開四支鐵栓為拖板車之附屬物，若該板車係乙○○之堂兄所有，欲搬運至他
      處，僅須開動板車載運即可，何須委託他人以機車搬運？常人聽聞，亦可得知
      此等說詞大悖常情，丙○○豈有信以為真之理？是以被告乙○○所稱，係載丙○○兜風時，丙○○提議竊取，遇警盤查時一時緊張，才對警察謊稱是哥哥所
      有之情，較為合理可信。被告丙○○上開辯解，顯係卸責之詞，不足採信。
（三）縱令被告乙○○所述屬實，前開鐵栓係被告丙○○下手竊取，再置於乙○○所
      騎機車之腳踏板上，然而機車係由被告乙○○為騎乘，乙○○既未表示反對，
      又在旁把風，更載運贓物離開，其與被告丙○○有犯意之聯絡及行為分擔甚明
      。故被告乙○○將責任全部推卸於丙○○，辯稱自己無刑責云云，亦無可採。
（四）本件復有照片六張、現場圖一紙等在卷可參，事證明確，被告丙○○、乙○○
      二人之犯行均堪認定。
二、核被告丙○○、乙○○二人所為，均係犯刑法第三百二十條第一項之竊盜罪。被
    告二人就上開犯行，彼此有犯意之聯絡與行為之分擔，均為共同正犯。又被告丙○○、乙○○二人，均曾受如事實欄所述之有期徒刑之執行完畢，有臺灣臺中地
    方法院檢察署刑案資料查註紀錄表、臺灣高等法院被告全國前案紀錄表在卷可稽
    ，渠二人於執行完畢後五年內再犯本件有期徒刑以上之罪，均為累犯，均應依刑
    法第四十七條之規定加重其刑。爰審酌被告二人品行同屬不佳，犯罪之動機係為
    貪圖小利，手段平和，所竊鐵栓被害人雖無法估計其價值，然而以其材質為鐵製
    、性質為固定板車所用、無任何機械零件等情以觀，應為價值不高之物，故所生
    之危害不大，被告二人犯罪後相互推諉，惟被告乙○○所述與事實較為相符，被
    告丙○○則飾詞狡辯，且本件犯行係由丙○○提議竊取，情節較重等一切情狀，
    分別量處如主文所示之刑，並諭知易服勞役之折算標準。
據上論斷，應依刑事訴訟法第二百九十九條第一項前段，刑法第二十八條、第三百二
十條第一項、第四十七條、第四十二條第二項，罰金罰鍰提高標準條例第一條前段、
第二條前段，判決如主文。
中      華      民      國    九十三    年      七      月     十三     日
  臺灣臺中地方法院刑事第六庭
                                  審判長法  官  簡源希
                                        法  官  鄧敏雄
                                        法  官  林念祖
右正本證明與原本無異。
如不服本判決，應於送達後十日內向本院提出上訴狀（須附繕本），上訴於臺灣高等
法院臺中分院。
                                        書記官
中      華      民      國    九十三    年      七      月     十三     日
附錄論罪科刑法條
刑法第三百二十條第一項：意圖為自己或第三人不法之所有，而竊取他人之動產者，
為竊盜罪，處五年以下有期徒刑、拘役或五百元以下罰金（罰金業已依罰金罰鍰提高
標準條例提高為十倍，單位為銀元）。
